【裁判字號】    99,簡,5690
【裁判日期】    990906
【裁判案由】    偽造文書
【裁判全文】
臺灣板橋地方法院刑事判決              99年度簡字第5690號
聲  請  人  臺灣板橋地方法院檢察署檢察官
被      告  乙○○
上列被告因偽造文書案件，經檢察官聲請以簡易判決處刑（99年
度偵緝字第1280 號），本院判決如下：
    主  文
乙○○行使偽造私文書，足以生損害於公眾及他人，處有期徒刑
肆月，如易科罰金，以新臺幣壹仟元折算壹日。臺北縣政府警察
局北縣警交大字第C00000000 號舉發違反道路交通管理事件通知
單之「收受通知聯者簽章」欄上偽造之「甲○○」署名壹枚沒收
。
    事  實
一、本件犯罪事實及證據，均引用附件檢察官聲請簡易判決處刑
    書之記載。
二、查被告乙○○於警員開立上開通知單存根聯之「收受通知聯
    者簽章」欄上偽造「甲○○」署名，表示已收到該通知單之
    意思，顯對該文書之內容有所主張，非僅屬單純偽造署押之
    行為，而係偽造私文書，其偽造後復將通知單之存根聯交還
    警員收執而行使之，足以生損害於警察機關對於道路交通違
    規事件管理及裁罰之正確性及使甲○○本人有受裁罰之虞，
    屬行使偽造私文書之行為。核其所為，係犯刑法第216 條行
    使同法第210 條之偽造私文書罪。被告偽造「甲○○」署名
    為偽造私文書之部分行為，而其偽造私文書之低度行為復為
    行使偽造私文書之高度行為所吸收，均不另論罪。爰審酌被
    告並無前科，有臺灣高等法院被告前案紀錄表在卷可憑，其
    犯後尚能坦承犯行，非無悔意，兼衡其國中畢業智識程度及
    犯罪目的、手段、生活狀況等一切情狀，量處如主文所示之
    刑，並諭知易科罰金折算標準。又上開舉發通知單存根聯之
    「收受通知聯者簽章」欄上偽造之「甲○○」署名乙枚，依
    刑法第219 條規定，不問屬於犯人即被告與否，應宣告沒收
    之。至上開通知單存根聯固係供被告犯罪所用之物，惟業已
    交付舉發之警察而行使之，已非被告所有之物，復非義務沒
    收之物，爰不予宣告沒收，附此敘明。
三、據上論斷，應依刑事訴訟法第449條第1項前段、第3項、第4
    50條第1項、第454條第2項，刑法第216條、第210條、第219
    條、第41條第1 項前段，刑法施行法第1 條之1 ，逕以簡易
    判決處刑如主文。
四、如不服本判決，得自收受送達之日起10日內向本院提出上訴
    狀，上訴於本院第二審合議庭（須附繕本）。
中    華    民    國    99    年    9    月      6    日
                        刑事第二十二庭  法  官  徐子涵
以上正本證明與原本無異。
                                        書記官  藍淑芬
中    華    民    國    99    年    9     月    6     日
附錄論罪科刑法條全文：
刑法第216條：
行使第210條至第215條之文書者，依偽造、變造文書或登載不實
事項或使登載不實事項之規定處斷。
刑法第210條：
偽造、變造私文書，足以生損害於公眾或他人者，處5年以下有
期徒刑。

司法院資訊處製作；財團法人民間司法改革基金會備份。
